臺灣臺中地方法院刑事判決
110年度易字第1873號
公  訴  人  臺灣臺中地方檢察署檢察官
被      告  蔡志忠


上列被告因竊盜案件，經檢察官提起公訴（110年度偵字第23343 號），本院判決如下：                       
    主    文
蔡志忠犯竊盜罪，累犯，處有期徒刑肆月，如易科罰金，以新臺
幣壹仟元折算壹日。未扣案之犯罪所得新臺幣柒佰元沒收，於全
部或一部不能沒收或不宜執行沒收時，追徵其價額。
    犯罪事實
一、蔡志忠意圖為自己不法所有，而基於竊盜之犯意，於民國11
    0年6月10日14時49分許，在臺中市○區○○○道0段000號前方，
    擅自翻開李汶哲放置於現場之車牌號碼000-0000號普通重型
    機車（下稱本案機車）之機車椅墊，徒手竊取李汶哲放置於
    機車椅墊下手拿包內之新臺幣（下同）700元。嗣李汶哲發
    現財物遭竊，遂向警方報案，經警調閱案發現場監視器而循
    線查獲上情。
二、案經李汶哲訴由臺中市政府警察局第一分局報告臺灣臺中地
    方檢察署檢察官偵查起訴。
    理    由
壹、證據能力部分：
一、按被告以外之人於審判外之陳述，雖不符刑事訴訟法第159
    條之1至第159條之4之規定，但經當事人於審判程序同意作
    為證據，法院審酌該言詞陳述或書面陳述作成時之情況，認
    為適當者，亦得為證據。當事人、代理人或辯護人於法院調
    查證據時，知有第159條之1至第159條之4之不得為證據之情
    形，而未於言詞辯論終結前聲明異議者，視為有前項之同意
    ，刑事訴訟法第159條之5定有明文。經查，本判決所引用之
    被告以外之人於審判外之陳述，被告蔡志忠於本院審理時同
    意有證據能力，當事人迄於言詞辯論終結前均未聲明異議（
    均見本院卷第70至71頁），本院審酌上開證據資料作成時之
    情況，尚無違法不當及證明力明顯過低之瑕疵，而認為以之
    作為證據應屬適當，依刑事訴訟法第159條之5規定，認前揭
    資料均有證據能力。
二、至於卷內所存其他經本院引用為證據之非供述證據，與本案
    待證事實間均有關連性，且無證據證明係公務員違背法定程
    序取得，依同法第158條之4規定反面解釋，自有證據能力。
貳、認定事實所憑之證據及理由：
一、訊據被告蔡志忠固坦承其有於上開時地，翻開本案機車之椅
    墊，並將手伸入椅墊內翻找財物等情，惟否認有何竊盜既遂
    犯行，辯稱：我沒有拿到東西，我之所以有摸我口袋的東西
    ，是因為我要坐車，所以要拿我的悠遊卡等語。
二、被告於110年6月10日14時49分許，在臺中市○區○○○道0段000
    號前方，擅自翻開證人即告訴人李汶哲停放於現場之本案機
    車椅墊，並將手伸入椅墊內翻找財物等情，為被告所坦認（
    見偵卷第96頁、本院卷第48至49頁），且據告訴人於警詢及
    本院審理時證述明確（見偵卷第39至43頁、本院卷第64至69
    頁），並有員警職務報告2份、監視器影像擷取翻拍畫面及
    現場蒐證照片共18張附卷可稽（見偵卷第37頁、第51至67頁
    、第101頁），此部分事實，已堪認定。是本案應審究者即
    為：被告是否有竊得告訴人放置於本案機車椅墊下手拿包內
    之現金700元？經查：
　㈠告訴人於警詢及本院審理時均一致指證：我於110年6月8日上
    午11時許，把車停在大安通商大樓前停車格後去上班，我習
    慣把錢放在包包裡面，那天因為趕著上班，忘了把包包拿到
    公司裡面，下班下來就發現包包裡面的錢不見了，後來警察
    調監視器畫面給我看，發現遭偷竊；我是把錢放在手拿包內
    ，再將手拿包放進機車置物箱，手拿包內有兩個夾層，一個
    夾層有拉鍊，一個沒有，我把錢放在沒有拉鍊的夾層裡；我
    確定我有皮包內有現金700元被偷走，因為我的工作範圍包
    含幫公司同事叫餐，所以我都會帶700元或800多元出門，當
    時應該是放了1張500元及2張100元紙鈔，還有一些零錢，我
    當天趕著上班，忘了拿包包，中午叫餐時，先請同事墊錢，
    下班要拿錢還給同事時，才發現現金都被偷走了等語（見偵
    卷第39至43頁、本院卷第64至69頁）。審之告訴人與被告並
    無恩怨糾紛，業據被告供述在卷（見偵查卷第49頁），已難
    認告訴人會自陷偽證罪之追訴，而構詞誣賴被告，衡以告訴
    人就被竊取之金錢數額、紙鈔數量始終證述明確，而無前後
    矛盾之處，並可具體說明攜帶現金及相關金額之緣由，且所
    指遭竊取之金額亦合於常人外出身上所攜帶金錢數額，益見
    告訴人證稱其置於機車置物廂之手拿包內確有現金700元遭
    被告竊取等節，應屬可信。
　㈡關於當場情形，經本院當庭勘驗案發現場監視器（檔案名稱
    ：00000000-000000.dvf，時間：110年6月8日14時48分56秒
    至14時50分00秒時）錄影畫面，結果如下：
　⒈錄影畫面14時48分56秒至14時49分14秒時，畫面上方的黑衣
    男子自畫面上方出現，並自車道末端往畫面中間行走（畫面
    顯示黑衣男子行進間不時伸出右手碰觸機車坐墊後方後放開
    ，以及查看沿路停放至停車格內之機車）。
　⒉錄影畫面14時49分15秒至14時49分31秒時，黑衣男子伸出右
    手碰觸告訴人放置於現場之本案機車之坐墊後方（畫面顯示
    本案機車坐墊置物箱並未扣緊）。黑衣男子隨即雙手又腰，
    並站至本案機車後方，觀察停車場四周（畫面顯示一名白衣
    女子自畫面左上方出現，並於停車場走道行走至畫面右下方
    消失）。
　⒊錄影畫面14時49分32秒至14時49分35秒時，黑衣男子待白衣
    女子行走至畫面上方之植物前方時，伸出右手開啟本案機車
    坐墊置物箱，向前彎腰並伸出雙手於置物箱內翻找物品。錄
    影畫面14時49分36秒至14時49分49秒時，黑衣男子自本案機
    車坐墊置物箱收回左手（畫面顯示黑衣男子左手握拳並伸入
    左側深藍色短褲口袋內，左手有放開動作，左側深藍色短褲
    口袋有鼓動），隨後再將左手自左側深藍色短神口袋中伸出
    ，並再次伸進本案機車坐墊置物箱內持續翻找物品。
　⒋錄影畫面14時49分50秒至14時50分00秒時，黑衣男子自本案
    機車坐墊置物箱收回雙手並回復站立姿勢，蓋上本案機車坐
    墊後，轉身沿著停車場走道，往畫面左方行走（畫面顯示黑
    衣男子左手伸入左側深藍色短褲口袋內行走）。此有本院勘
    驗筆錄及監視器攫取翻拍畫面共27張在卷足憑（見本院卷第
    79至97頁）。
　㈢被告對前開勘驗結果並無意見（見本院卷第64頁），足認監
    視器影像內之黑衣男子即為被告本人。依上開勘驗結果與錄
    影畫面，可見被告開啟本案機車坐墊置物箱後，即有以雙手
    在置物箱內翻找物品，並係在翻找物品間，自本案機車坐墊
    置物箱收回左手，並呈握拳之姿伸入口袋且有放開動作，口
    袋因而產生鼓動，隨即持續以雙手伸入置物箱翻找物品等節
    ，則以上開數秒內之整體連續動作觀察，堪認被告實係於搜
    尋財物間，因有所獲，始會握拳將所竊得之物置於實力支配
    下，並核與告訴人指述遭竊取物品係體積甚小之現金700元
    相符，是被告乃得於短暫時間內，以左手握拳將前開現金放
    進其口袋內等情。依此，足見被告確自告訴人手拿包內竊取
    現金700元無訛。
　㈣被告雖辯稱：我沒有拿到東西，我之所以摸我口袋的東西，
    是因為我要坐車，所以要拿我的悠遊卡等語。惟自前開現場
    監視器錄影畫面觀之，本案案發現場乃開放停車空間，不時
    有路人經過，是被告在下手行竊前，亦需等待路人離開後，
    伺機迅速行竊，以免被人發現而遭逮捕，實難想像被告在行
    竊之緊張氛圍中，仍會顧慮行竊後要坐車，而將手放入口袋
    中拿取悠遊卡；況被告尚有再次將手伸進機車置物箱內持續
    翻找物品等情，則其既尚未行竊完畢，何以有拿取悠遊卡之
    必要?遑論被告將左手自口袋中抽出時，依上開監視器畫面
    未見其左手有拿取任何物品，益徵被告所辯，屬卸責之詞，
    不足採信。　　　　
三、綜上所述，本案事證明確，被告上開竊盜犯行，洵堪認定，
    應依法論科。
參、論罪科刑：
一、核被告所為，係犯刑法第320條第1項竊盜罪。又被告前因竊
    盜案件，經本院以108年度易字第4007號判決判處有期徒刑2
    月、3月，應執行有期徒刑4月確定，並於109年12月9日執行
    完畢等情，有臺灣高等法院被告前案紀錄表在卷可考（見本
    院卷第25至26頁），其於前案受有期徒刑執行完畢後，5年
    以內故意再犯本案有期徒刑以上之罪，為累犯。本院審酌被
    告所犯前案與本案均係竊盜罪，則其經前案之徒刑執行完畢
    後仍再犯相類犯罪，足見行為人有其特別惡性，前罪之徒刑
    執行無成效，被告對刑罰反應力顯屬薄弱，為兼顧社會防衛
    之效果，依司法院大法官會議釋字第775號解釋意旨，自應
    依刑法第47條第1項規定，加重其刑。
二、爰以行為人之責任為基礎，審酌被告前有多次竊盜案件，素
    行非佳，有上開前案紀錄表可查（累犯部分不重複評價），
    又其正值壯年，不思正當途徑賺取財物，僅為貪圖不法所得
    ，隨機翻找機車未緊蓋之椅墊，在椅墊下之置物櫃內竊取他
    人財物，所為實不足取，且其否認竊盜既遂犯行，又未曾取
    得告訴人諒解或賠償損失，犯後態度欠佳。兼衡被告竊取手
    段平和，得手金額不高，及被告於本院審理時自稱國中畢業
    、目前擔任臨時工，月收入2萬多元，需要扶養父親等一切
    情狀（見本院卷第72頁），量處如主文所示之刑，並諭知易
    科罰金之折算標準。
三、按犯罪所得，屬於犯罪行為人者，沒收之。前二項之沒收，
    於全部或一部不能沒收或不宜執行沒收時，追徵其價額，刑
    法第38條之1第1項前段、第3項定有明文。查被告所竊取之
    現金700元，屬被告犯行之犯罪所得，並未實際發還被害人
    ，自應依刑法第38條之1第1項前段規定，宣告沒收，且上開
    犯罪所得未經扣案，應併依同條第3項規定，宣告於全部或
    一部不能沒收或不宜執行沒收時，追徵其價額。
據上論斷，應依刑事訴訟法第299條第1項前段，刑法第320條第1
項、第47條第1項、第41條第1項前段、第38條之1第1項、第3項
，刑法施行法第1條之1第1項，判決如主文。　　　
本案經檢察官鄭珮琪提起公訴，檢察官張溢金到庭執行職務。
中　　華　　民　　國　　110 　年　　12　　月　　29　　日
                  刑事第十庭   法  官  吳珈禎　
以上正本證明與原本無異。
如不服本判決應於收受送達後20日內向本院提出上訴書狀，並應
敘述具體理由；其未敘述上訴之理由者，應於上訴期間屆滿後20
日內向本院補提理由書（均須按他造當事人之人數附繕本）「切
勿逕送上級法院」。
告訴人或被害人如不服判決，應備理由具狀向檢察官請求上訴，
上訴期間之計算，以檢察官收受判決正本之日起算。
　　　　                       書記官  江婉君
中　　華　　民　　國　　110 　年　　12　　月　　29　　日

附錄論罪科刑法條：
中華民國刑法第320條第1項　
意圖為自己或第三人不法之所有，而竊取他人之動產者，為竊盜
罪，處五年以下有期徒刑、拘役或五十萬元以下罰金。